Inventaris van de archieven van de Inspecties van de wapens en dienstvakken van de Koninklijke landmacht van het Ministerie van Defensie, 1945-1989
Nationaal Archief, Den Haag
- Inspectie der Intendance (IdInt), 1950-1970, 6
  - Gebouwen en terreinen, 6.6
    - Stukken betreffende de infrastructurele aanpassingen in het Groot Arsenaal te Bergen op Zoom., 1953; 887; 1 omslag
    - Stukken betreffende de onderbrenging van de Intendance Herstel-compagnie en de daarbij benodigde infrastructurele voorzieningen in de Boreelkazerne te Deventer., 1953; 888; 1 omslag
    - Processen-verbaal van overgave en overname van magazijnencomplexen, gebouwen en dienstwoningen, inclusief het zoeken naar opslagruimtes., 1953, 1958, 1960-1962, 1965; 889; 1 omslag
    - Stukken betreffende de ingebruikname van het brandstof, oliën en smeermiddelen magazijnen te Austerlitz., 1954, 1956; 890; 1 omslag
    - Stukken betreffende de bouw van een legeringskamp nabij Weert., 1955; 891; 1 omslag
    - Stukken betreffende de infrastructurele aanpassingen in de Maurits- en Johan Willem Frisokazerne te Ede., 1956-1957; 892; 1 omslag
    - Stukken betreffende de infrastructurele aanpassingen van het militaire kamp/keukencomplex Zeeburg te Amsterdam en de onderbrenging van het Depot Intendance in de Palmkazerne te Bussum., 1957-1959; 893; 1 omslag
    - Stukken betreffende de infrastructurele aanpassingen, keukens voor onderofficieren en manschappen, in het "Huis van Brecht" te Breda., 1957, 1963; 894; 1 omslag
    - Stukken betreffende de mogelijke aankoop van het gebouwencomplex, de voormalig Huiden en Wol Maatschappij te Meppel, voor het opslaan van levensmiddelen (Klasse I) en het gebruik als levensmiddelen basisdepot., 1959; 895; 1 omslag
    - Stukken betreffende de infrastructurele aanpassingen ten behoeve van de messes, eetzalen en een proefkeuken in kazernes te Den Haag., 1959-1960, 1964; 896; 1 omslag
    - Stukken betreffende de infrastructurele voorzieningen in het keuken-complex van de Juliana van Stolbergkazerne te Amersfoort., 1960; 897; 1 omslag
    - Stukken betreffende de bouw van een cafetaria/eetzaal in de Johan van den Kornputkazerne te Steenwijk., 1960; 898; 1 omslag
    - Stukken betreffende de aankoop van een terrein met als doel het concen-treren van de militaire graven op de nieuwe begraafplaats te Paramaribo., 1960; 899; 1 omslag
    - Stukken betreffende het aanhouden van de "tabaksloods" en eventuele extra ruimte huren in het complex Dobbelman te Woerden., 1960; 900; 1 omslag
    - Stukken betreffende de infrastructurele aanpassingen van de cafetaria/eetzaal in de Koning Willem I-kazerne te Den Bosch., 1960; 901; 1 omslag
    - Rapportages met een opgave van logistieke installaties en werkplaatsen van de Intendance., 1960-1961; 902; 1 omslag
    - Stukken betreffende de infrastructurele aanpassingen in de Saksen Weimarkazerne te Arnhem., 1960, 1965; 903; 1 omslag
    - Stukken betreffende het aanbrengen van twee benzinepompinstallaties in het Cavalerie Schietkamp te Vlieland., 1961; 904; 1 omslag
    - Stukken betreffende de nieuwbouw van een schilderwerkplaats, beitserij en neutraliseerinstallatie ten behoeve van 637 Intendance Herstelcompagnie te Woerden., 1961; 905; 1 omslag
    - Stukken betreffende de ruimtebehoefte in vredeslocaties, waaronder een nieuw te stichten gebouwencomplex te Gouda, met betrekking tot de spreiding van de Staven., 1961; 906; 1 omslag
    - Stukken betreffende de infrastructurele aanpassingen in het magazijnen-complex Ruinen voor de opleg van levensmiddelen ten behoeve van de NAVO-eenheden., 1961-1963; 907; 1 omslag
    - Stukken betreffende de infrastructurele voorzieningen in het mobilisatie-complex Bathmen., 1964; 908; 1 omslag
    - Brief van de Inspecteur inzake de bouwvoorzieningen van brandstof, oliën en smeermiddelen laadstations in de Westenbergkazerne te Schalkhaar., 1965; 909; 1 stuk
    - Brief van de Inspecteur inzake de bouwvoorzieningen van het brandstof, oliën en smeermiddelen laadstation in de Frederikkazerne te Den Haag., 1965; 910; 1 stuk
    - Stukken betreffende de bouw van een kleer- en schoenmakerij in het mobilisatiecomplex Harskamp., 1967; 911; 1 omslag
  - Financiële aangelegenheden, 6.7
    - Rapporten van de Accountantsdienst en de Algemene Rekenkamer van diverse onderdelen die ressorteren onder de IdInt., 1951-1953, 1961, 1964; 912; 1 omslag
    - Stukken betreffende de totstandkoming van de jaarbegrotingen., 1951-1967; 913; 1 omslag
    - Instellingsbeschikking en aanwijzing vertegenwoordiger in de Commissie Economische herstelbaarheid en uitbestedingen., 1957; 914; 1 omslag
    - Jaarlijkse opgaven met gegevens ten behoeve van de Staatsbalans., 1960, 1962, 1964-1969; 915; 1 omslag
- Inspectie der Militaire Administratie (IMA), 1945-1969, 7
  - Organisatie, 7.1
    - Verslagen van de vergaderingen tussen de Inspecteur en de Regionale Betaalmeesters van het Departement van Oorlog., 1945; 916; 1 omslag
    - Adresopgaven van de Inspectie der Militaire Administratie (IMA) en de daaronder ressorterende diensten en instellingen., 1945; 917; 1 stuk
    - Verslag van de reserve eerste luitenant G. Bloem over zijn functie als administrateur van het Transit-Camp Woodfarm te Malvern Wells., 1945; 918; 1 stuk
    - Voorschriften, aanwijzingen en instructies uitgegeven door de IMA en de daaronder ressorterende diensten en instellingen., 1945-1962; 919; 1 pak
    - Stukken betreffende de oprichting, (wijziging) organisatie en opheffing van de IMA en de daaronder ressorterende diensten en instellingen., 1945-1962; 920-921; 2 omslagen
      - 1945-1948, 1950-1951, 1955-1957, 920
      - 1958-1962, 921
    - Maandverslagen over de maanden augustus - november van de regionale betaalmeesters van het Ministerie van Oorlog., 1946; 922; 1 omslag
    - Maandverslagen over de maanden augustus, september en december van het bureau van de hoofdofficier belast met de bijzondere betalingen., 1946; 923; 1 omslag
    - Stukken betreffende het opnieuw instellen van de functie van controleur der Militaire Administratie., 1946-1947; 924; 1 omslag
    - Stukken betreffende de Commissie Inrichtingen Administratie., 1946-1947; 925; 1 omslag
    - Stukken betreffende de inbeslagname van de kassen bij de 11 en 12 Compagnie Aan- en Afvoertroepen., 1946-1948; 926; 1 omslag
    - Verslagen van de vergaderingen betreffende de beproeving van een nieuw betalingssysteem bij enkele onderdelen van de 1 Divisie 7 December in Nederlands-Indië., 1947-1948; 927; 1 omslag
    - Verslag van de kapitein der Militaire Administratie W. Hulzebos naar de wijze waarop de militaire administratie in het Britse Leger wordt gevoerd., 1952; 928; 1 stuk
    - Stukken betreffende de positie, taak en functie van de IMA., 1954, 1956, 1964-1965, 1969; 929; 1 omslag
    - Maandrapportages van de Controleurs over juli en augustus bij de KL- en september bij de KLu-onderdelen., 1959; 930; 1 omslag
    - Stukken betreffende het Centraal Betaalbureau KL/KLu., 1959-1960; 931; 1 omslag
    - Processen-verbaal van vernietiging en afvoer archieven van de IMA., 1962; 932; 1 omslag
  - Operationele zaken, 7.2
    - Oefeningen, 7.2.1
      - Stukken betreffende de oefening Drietand., 1953; 933; 1 omslag
      - Stukken betreffende de oefening Proefballon., 1959; 934; 1 omslag
  - Personeel, 7.3
    - Processen-verbaal van beëdiging., 1945-1947, 1949; 935; 1 omslag
    - Brief van het Ministerie van Oorlog inzake de berekening van bezoldiging, diensttijd en pensioen van militair personeel dienende in de tropen., 1946; 936; 1 stuk
    - Opgaven van indeling van het aanwezige administratieve personeel van de KL in Engeland., 1946-1947; 937; 1 omslag
    - Brief van de Inspecteur met een concept antwoord op de vraag van Tweede Kamerlid Dassen inzake de demobilisatie van dienstplichtige onderofficieren., 1947; 938; 1 stuk
    - Nominatieve opgaven van beroeps- en reservepersoneel bij de IMA en de daaronder ressorterende diensten en instellingen., 1947; 939; 1 omslag
    - Demobilisatiebeschikkingen en uitkeringen., 1947-1949; 940; 1 omslag
    - Brief van de Inspecteur inzake de indeling van zijn personeel bij oorlogsonderdelen., 1952; 941; 1 stuk
  - Financiële aangelegenheden, 7.4
    - Stukken betreffende de afwikkeling van de administratie en de geldelijke verantwoording bij de Binnenlandse Strijdkrachten., 1945-1953; 942-943; 2 omslagen
      - 1945-1946, 942
      - 1947-1949, 1951, 1953, 943
    - Stukken betreffende de geldverstrekking en fondsvoorziening bij mobilisatie en in buitengewone omstandigheden., 1953-1955; 944; 1 pak
- Inspectie der Militaire Muziek (IMM), 1945-1989, 8
  - Organisatie, 8.1
    - Stukken betreffende de oprichting, taak, (wijziging) organisatie en opheffing van de Inspectie der Militaire Muziek (IMM) en de daaronder ressorterende diensten en instellingen., 1945-1989; 945; 1 omslag
    - Stukken betreffende de organisatie, inclusief het personeel en materieel van de muziek-, fanfare- en tamboerkorpsen., 1946-1989; 946-986; 35 omslagen, 4 stukken en 2 pakken
      - Prins Bernhardkapel. 1946-1949, 946
      - Muziekkorps van het Commando Luchtvaarttroepen. 1946-1951, 947
      - Stafmuziekkapel Divisie 7 December en de Drumband 2 Divisie. 1946-1952, 948
      - Muziekkorps bij het 10 Bataljon van het 10 Regiment Infanterie. 1947-1948, 949
      - Muziekkorps en de Drumband van het Depot Geneeskundige Troepen, nadien Tamboerkorps van de Militair Geneeskundige Dienst. 1947-1973, 950
      - Johan Willem Frisokapel en het Tamboerkorps. 1947-1989, 951; 1 pak
      - Koninklijke Militaire Kapel. 1947-1989, 952; 1 pak
      - Muziekkorps van het 2 Infanterie Depot. 1948, 1950, 953
      - Muziekkorps en Tamboerkorps van het Regiment Stoottroepen. 1948-1986, 954
      - Tamboer- en Trompetterkorps van het Depot der Koninklijke Marechaussee, nadien Tamboerkorps van de Koninklijke Marechaussee en Marechaussee reserve. 1948-1989, 955
      - Muziekkorps van het 1 Regiment Genietroepen, nadien Fanfarekorps der Genie, bevat ook stukken over het vrijwillige muziekkorps Regiment Wielrijders. 1949-1989, 956
      - Drumband van het Regiment Veldartillerie Prins Frederik. 1950-1952, 957
      - Drumband van het Regiment Veldartillerie Prins Maurits. 1950, 1953, 958
      - Muziekkorps en Trompetterkorps Regiment Huzaren van Boreel. 1950-1955, 959
      - Muziekkorps en Tamboerkorps van het Regiment Infanterie Oranje Gelderland. 1950-1969, 960
      - Kapel van de Koninklijke Luchtmacht. 1950-1986, 961
      - Tamboerkorps van het Garderegiment Fuseliers Prinses Irene. 1950-1988, 962
      - Cadetten Drumband "Prins Bernhard", nadien Cadetten-tamboerkorps "Prins Bernhard". 1950-1988, 963
      - Tamboer- en Fanfarekorpsen van de Nationale Reserve. 1950-1989, 964
      - Drumband van het Garderegiment Grenadiers en Jagers en het Jachthoornkorps Garderegiment Jagers. 1950-1989, 965
      - Muziekkorps Regiment Limburgse Jagers, nadien Fanfarekorps Regiment Limburgse Jagers en het Korps Tamboer- en Klaroenblazers van het Regiment Limburgse Jagers. 1950-1989, 966
      - Muziekkorps Regiment Huzaren Prins Alexander. 1951, 967
      - Drumband van het Regiment Zware Luchtdoelartillerie Ypenburg. 1951, 968
      - Drumband van de 1 Centrale Opleidingsschool voor Administratief Kader van de Koninklijke Landmacht. 1951, 1956, 969
      - Tamboerkorps van de Technische Dienst. 1951-1971, 970
      - Tamboerkorps van het Regiment Van Heutsz. 1951-1987, 971
      - Drumband, nadien het Tamboerkorps van het Regiment Zware Infanterie Chassé/13 Pantserinfanteriebrigade. 1951-1989, 972
      - Brief van de Commandant Regiment Zware Luchtdoelartillerie Hoek van Holland inzake het oprichten van een drumband. 1952, 973; 1 stuk
      - Tamboerkorps van de Koninklijke Militaire School. 1952-1989, 974
      - Brief van de welzijnszorgofficier van de Legerplaats 't Harde inzake het oprichten van het fanfarekorps van genoemde legerplaats. 1953, 975; 1 stuk
      - Brief van de secretaris van de KLM-harmonie inzake het materieel van de drumband van de Prinses Irene Kapel. 1953, 976; 1 stuk
      - Tamboerkorps van het Artillerie Meetregiment, nadien 101 Artillerie Meetafdeling. 1953, 1956, 977
      - Brief van de kazernecommandant Generaal de Bonskazerne te Grave inzake de oprichting van de drumband van het 433 Bataljon Infanterie. 1954, 978; 1 stuk
      - Tamboerkorps van de Verbindingsdienst en het Fanfarekorps van het Garnizoen Ede. 1954-1973, 979
      - Trompetterkorps der Cavalerie. 1954-1989, 980
      - Tamboerkorps van de Aan- en Afvoertroepen. 1955-1970, 981
      - Muziekkorps van de Troepenmacht in Suriname. 1955-1974, 982
      - Tamboerkorps der Intendance. 1956-1989, 983
      - Tamboerkorps van het Regiment Infanterie Menno van Coehoorn. 1958-1976, 984
      - Verzamelopgaven van diverse muziek-, fanfare- en tamboerkorpsen. 1960-1973, 985
      - Trompetterkorps der Artillerie. 1960-1989, 986
    - Voorschriften, aanwijzingen en instructies opgemaakt en ontvangen door de IMM en de daaronder ressorterende kapellen en tamboerkorpsen., 1948-1988; 987-988; 2 pakken
      - 1948-1951, 1955-1962, 1964-1972, 987
      - 1975-1988, 988
    - Stukken betreffende de locatie van de IMM, nadien Inspectie der Militaire Muziek voor de Krijgsmacht/Bureau Militaire Muziek KL., 1955-1988; 989; 1 omslag
    - Concepten voor een artikel over de geschiedschrijving van de militaire muziek in het blad Parade der Strijdkrachten., 1957; 990; 1 omslag
    - Stukken betreffende de Muziekcommissie en de Werkgroep Richtlijnen militaire muziekkorpsen., 1958, 1961; 991; 1 omslag
    - Stukken betreffende de stichting Taptoes., 1960-1977; 992-993; 2 omslagen
      - Stukken betreffende de oprichting van de stichting en beschikkingen betreffende de wijzigingen van het stichtingsbestuur. 1960-1972, 992
      - Jaarverslagen 1963 - 1976 van de stichting. 1964-1973, 1977, 993
    - Jaarlijkse bijdragen van de IMM voor het jaarboek KL 1965, 1966 en 1968., 1966, 1967, 1969; 994; 1 omslag
  - Ceremoniële aangelegenheden, 8.2
    - Stukken betreffende de volksliederen "Wilhelmus van Nassauwe" en "Wien Neerlands Bloed"., 1948-1949, 1952-1953, 1955-1959; 995; 1 omslag
      Met handgeschreven partituren.
    - Stukken betreffende de diverse marsen en onderzoek naar muziekwerken in de archieven en bibliotheken van het Departement van Oorlog., 1948-1989; 996; 1 omslag
    - Stukken betreffende het spelen van militaire signalen "Taptoe" en "Last Post"., 1951-1953; 997; 1 omslag
    - Stukken betreffende de taptoes en concoursen., 1951-1955, 1957, 1959; 998; 1 omslag
    - Stukken betreffende het spelen van de volksliederen bij staatsbezoeken., 1957; 999; 1 omslag
    - Stukken betreffende de gespeelde marsmuziek tijdens de ceremoniële inspectie en defilé ter gelegenheid van het afscheid van de Bevelhebber der Landstrijdkrachten, generaal B.R.P.E. Hasselman., 1957; 1000; 1 omslag
    - Stukken betreffende de medewerking aan de vervaardiging van de film "Van fluiten, trommen en trompetten"., 1970-1971; 1001; 1 omslag
  - Personeel, 8.3
    - Stukken betreffende de mogelijke oneigenlijke concurrentie door militaire muzikanten ten opzichten van de plaatselijke muzikanten., 1947-1956; 1002; 1 omslag
    - Regelingen en procedures betreffende de aanname, opleiding en bevordering van beroepsmuzikanten., 1948-1989; 1003; 1 pak
    - Stukken betreffende het onderhouden van bekwaamheid van de onderofficieren- en korporaals-tamboer, -klaroenblazer en -trompetter., 1955-1981; 1004; 1 omslag
    - Stukken betreffende de benoeming van de directeur Marinierskapel der Koninklijke Marine., 1957; 1005; 1 omslag
    - Stukken betreffende vrijstelling van piket-, wacht- en weekdiensten voor de onderofficieren-muzikant., 1960; 1006; 1 omslag
    - Regelingen betreffende de toelage voor aanschaf van muziekinstrumenten., 1961-1988; 1007; 1 omslag
    - Stukken betreffende de functieonderscheidingstekens, brevet- en bekwaamheidsemblemen voor muzikanten., 1964-1986; 1008; 1 omslag
    - Regelingen en procedures betreffende de aanname, opleiding en bevordering van dienstplichtige muzikanten., 1979-1989; 1009; 1 omslag
    - Opleidingen, 8.3.1
      - Stukken betreffende de opleiding tot (onder-) kapelmeester aan het Koninklijk Conservatorium te Den Haag., 1948-1949, 1953-1958; 1010; 1 omslag
      - Stukken betreffende de opleiding tot sergeant-majoor-tamboer en -klaroenblazer of opperwachtmeester-trompetter., 1950-1951, 1953-1956; 1011; 1 omslag
      - Brief van de Inspecteur inzake de examens voor de rang van sergeant, muzikant der categorie B., 1951; 1012; 1 stuk
  - Materieel, 8.4
    - Stukken betreffende de aanschaffing van signaalinstrumenten., 1948, 1951-1955; 1013; 1 omslag
    - Keuringsrapporten van muziekinstrumenten., 1949-1950; 1014; 1 omslag
    - Stukken betreffende de aanschaffing van slaginstrumenten., 1950-1952, 1955; 1015; 1 omslag
    - Stukken betreffende de verstrekking van uniformen., 1950-1987; 1016; 1 omslag
    - Stukken betreffende de mogelijke aankoop door de Luchtmachtkapel van de muziekbibliotheek van de harmoniekapel van de voormalige Haagsche Schutterij., 1951; 1017; 1 omslag
- Inspectie der Opleidingen (IdO), 1955-1969, 9
  - Organisatie, 9.1
    - Voorschriften, instructies en richtlijnen uitgegeven door de Inspectie der Opleidingen (IdO) en de daaronder ressorterende diensten en instellingen., 1955-1957, 1963, 1969; 1018; 1 omslag
    - Verslag van de door Commandant 4 Divisie gehouden demonstratie "Indirect vuren met Centurion tanks" in het Artillerieschietkamp bij Oldebroek., 1957; 1019; 1 stuk
  - Personeel, 9.2
    - Brief van de Inspecteur inzake de bijzondere eisen bij bevordering van beroepspersoneel beneden de rang van officier., 1955; 1020; 1 stuk
    - Brief van de Inspecteur der Cavalerie inzake de minimum eisen van de algemene fysieke toestand, bovenlichaam, onderlichaam en rug, horen, zien, intelligentie en stabiliteit (ABOHZIS) voor opleiding van dienstplichtigen chauffeurs., 1956; 1021; 1 stuk
    - Sterktestaten van personeel bij de IdO., 1956-1957; 1022; 1 omslag
    - Opleidingen, 9.2.1
      - Stukken betreffende de grondslagen voor de individuele opleiding van dienstplichtigen., 1955; 1023; 1 omslag
      - Brief van de Inspecteur inzake de voortgang van de individuele opleiding tijdens de basisopleiding., 1955; 1024; 1 stuk
      - Brief van de Inspecteur der Cavalerie met een verslag van de controle op de rijopleiding bij het Depot Aan- en Afvoertroepen gelegerd in de Prins Willem II-kazerne te Tilburg., 1955; 1025; 1 stuk
      - Stukken betreffende de (onder)officieropleiding bij de Militaire Vrouwenafdeling., 1955-1956; 1026; 1 omslag
      - Stukken betreffende de opleiding en controle rijvaardigheid van chauffeurs zware voertuigen bij parate en mobilisabele eenheden., 1955-1957; 1027; 1 omslag
      - Stukken betreffende de schietopleiding bij duisternis met garand en karabijn., 1956-1957; 1028; 1 omslag
      - Brief van de Inspecteur inzake de invoering van kamerschietoefeningen in de schietopleiding tijdens de basisopleiding., 1957; 1029; 1 stuk
      - Stukken betreffende de opleiding tot de functie van compagnies-sergeant- majoor., 1958-1959; 1030; 1 omslag
- Inspectie der Nationale Reserve (IdNR), 1950-1958, 10
  - Organisatie, 10.1
    - Handboek van de Nationale Reserve., 1950-1954; 1031; 1 pak
    - Maandoverzichten van de Nationale Reserve., 1950-1955; 1032-1037; 5 pakken en 1 omslag
      - 1950, 1032; 1 omslag
      - 1951, 1033
      - 1952, 1034
      - 1953, 1035
      - 1954, 1036
      - 1955, 1037
    - Voorschriften, aanwijzingen en instructies uitgegeven door de Inspectie der Nationale Reserve (IdNR) en de daaronder ressorterende diensten en instellingen., 1950-1958; 1038-1039; 1 pak en 1 omslag
      - 1950-1953, 1038; 1 omslag
      - 1954-1956, 1958, 1039
    - Stukken betreffende de oprichting, taak, (wijziging) organisatie en opheffing van de IdNR en de daaronder ressorterende diensten en instellingen., 1950-1958; 1040-1041; 2 pakken
      - 1950-1953, 1040
      - 1954-1958, 1041
    - Verslagen van inspecties door de Inspecteur betreffende de personeels- en materieelaangelegenheden., 1951-1953, 1956; 1042; 1 omslag
    - Verslagen van de vergaderingen tussen de Inspecteur en de Districtscommandanten, Commandant Opleidingskamp en de Voorzitter Mobiele Keuringsraad Nationale Reserve., 1951-1958; 1043; 1 omslag
    - Stukken betreffende het inleveren van archieven van de IdNR., 1956-1957; 1044; 1 omslag
  - Operationele zaken, 10.2
    - Operaties en oefeningen, 10.2.1
      - Persoonlijke verslagen van Nationaal Reservisten aan oefeningen in de Harskamp en op Schouwen., 1950; 1045; 1 omslag
      - Stukken betreffende de mobilisatievoorbereiding van de Nationale Reserve., 1950-1955; 1046; 1 omslag
      - Verslag van het gehouden défilé te Leeuwarden met deelname van de Nationale Reserve., 1951; 1047; 1 stuk
      - Stukken betreffende de oefeningen in het Kamp Golf Links., 1951-1952; 1048; 1 omslag
      - Verslagen van herhalings- en alarmoefeningen en oefeningen met deelname van de Nationale Reserve., 1951-1957; 1049; 1 pak
      - Stukken betreffende de militaire bijstand tijdens de Watersnoodramp., 1953; 1050; 1 omslag
  - Personeel, 10.3
    - Stukken betreffende de geneeskundige verzorging., 1950-1952; 1051; 1 omslag
    - Stukken betreffende de verbintenissen, indelingen, rechtspositie, bevorderingen, bezoldiging, beloningen en uitkeringen., 1950-1952, 1954-1955; 1052; 1 omslag
    - Stukken betreffende cursussen en opleidingen., 1950-1955; 1053; 1 omslag
    - Stukken betreffende werving en propaganda., 1950-1957; 1054; 1 pak
    - Brief van de Inspecteur inzake het dragen van het Korpsonderscheidingsteken van de Nationale Reserve., 1952; 1055; 1 stuk
    - Stukken betreffende de Werkgroep voor Coördinatie der Werving en Propaganda omtrent de Nationale Reserve en Reserve Grensbewaking., 1952-1958; 1056; 1 omslag
  - Materieel, 10.4
    - Stukken betreffende de aanschaffing van het vaandel, vaantje en overdracht Fanion van de Nationale Reserve., 1950, 1955, 1957; 1057; 1 omslag
    - Stukken betreffende de toewijzing, verstrekking en inlevering van materieel., 1951, 1954, 1956, 1958; 1058; 1 omslag
  - Gebouwen en terreinen, 10.5
    - Brief van de Inspecteur inzake de huur van de schietbaan te Hoorn., 1951; 1059; 1 stuk
    - Stukken betreffende de bouw van kokerschietbanen te Baarn en Schalkhaar., 1955; 1060; 1 omslag
  - Financiële aangelegenheden, 10.6
    - Stukken betreffende de totstandkoming van de jaarbegrotingen., 1950-1951, 1954; 1061; 1 omslag
    - Stukken betreffende de exploitatie van districtsbladen., 1953, 1955-1956; 1062; 1 omslag
- Inspectie van de Technische Dienst (ITD), 1950-1970, 11
  - Organisatie, 11.1
    - Verslagen van de besprekingen tussen Commandant Materieel Inspectie, Hoofden Technische Zaken en inspecteurs van het gewestelijke Verbindingsbureau Civiele Autobedrijven., 1951; 1063; 1 omslag
    - Voorschriften, aanwijzingen en instructies uitgegeven door de Inspectie van de Technische Dienst (ITD) en de daaronder ressorterende diensten en instellingen., 1951-1968; 1064-1065; 2 pakken
      - 1951, 1953-1954, 1956-1957, 1959, 1961-1962, 1064
      - 1964-1968, 1065
    - Jaarverslagen 1950 - 1969 van de ITD en de daaronder ressorterende diensten en instellingen., 1951-1970; 1066-1068; 3 pakken
      - 1951, 1953-1959, 1962-1963, 1066
      - 1964-1967, 1067
      - 1968-1970, 1068
    - Stukken betreffende de oprichting, taak, (wijziging) organisatie en opheffing van de ITD en de daaronder ressorterende diensten en instellingen., 1952-1969; 1069-1070; 2 pakken
      - 1952-1959, 1069
      - 1960-1969, 1070
    - Stukken betreffende het gebruik van de codering bij functieomschrijvingen en de te stellen eisen., 1953; 1071; 1 omslag
    - Inspectierapporten van de ITD., 1953, 1956; 1072; 1 omslag